【裁判字號】    95,交聲,409
【裁判日期】    950731
【裁判案由】    聲明異議
【裁判全文】
臺灣高雄地方法院交通事件裁定         95年度交聲字第409號
原處分機關  高雄市政府
異  議  人
即受處分人  甲○○
上列異議人即受處分人因聲明異議案件，對於高雄市政府民國95
年5 月29日所為之處分（原處分：高市府交裁字第裁32-B000000
00號），聲明異議，本院裁定如下：
    主  文
原處分撤銷。
甲○○不罰。
    理  由
一、原舉發及處分意旨略以：異議人即受處分人甲○○於民國95
    年5 月7 日1 時20分許駕駛車牌號碼F4-5169 號自用小客車
    ，在高雄市○○○路3 號前，經警員對異議人施以測試發現
    其吐氣所含酒精濃度達每公升0.98毫克，乃依法製單舉發移
    送高雄市政府處理，並依道路交通管理處罰條例第35條第1
    項第1 款之規定裁決罰鍰新臺幣（下同）49,500元。
二、本件異議人聲明異議意旨詳如聲明異議狀所載。（如附件）
三、按汽車駕駛人，駕駛汽車經測試檢定酒精濃度超過規定標準
    者，處15,000元以上60,000元以下罰鍰，並當場移置保管其
    車輛及吊扣其駕駛執照1 年，道路交通管理處罰條例第35條
    第1 項第1 款定有明文。又依道路交通安全規則第114 條第
    2 款之規定，汽車駕駛人飲用酒類或其他類似物後其吐氣所
    含酒精濃度超過每公升0.25毫克或血液中酒精濃度超過0.05
    ％以上者，不得駕車。又按95年2 月5 日生效之行政罰法第
    26條第1 項規定，一行為同時觸犯刑事法律及違反行政法上
    義務規定者，依刑事法律處罰之。但其行為應處以其他種類
    行政罰或得沒入之物而未經法院宣告沒收者，亦得裁處之。
    究其立法目的，一行為同時觸犯刑事法律及違反行政法上義
    務規定時，由於刑罰與行政罰同屬對不法行為之制裁，而刑
    罰之懲罰作用較強，故依刑事法律處罰，即足資警惕時，實
    無一事二罰再處行政罰之必要，且刑事法律處罰，由法院依
    法定程序為之，較符合正當法律秩序，應予優先用，但罰鍰
    以外之沒入或其他種類行政罰，因兼具維護公共秩序之作用
    ，為達行政目的，行政機關仍得併予裁處。
四、經查：
（一）本件異議人於5 月7 日1 時20分許駕駛車牌號碼F0-0000
      0000-E B號自用小客車，在高雄市○○○路3 號前，經警
      員盤查，並對異議人施以呼氣酒精濃度測試，已達每公升
      0.98毫克，有酒精濃度測試表1 紙在卷可參。
（二）又異議人因上開違規事實，為高雄市政府警察局新興分局
      員警舉發因「酒後駕車經測酒精濃度0.98毫克，超過標準
      值0.55毫克」違規，並掣開高市警交字第B00000000 號舉
      發違反道路交通管理事件通知單等情，業據高雄市政府警
      察局新興分局95年5 月24日以高市警新分六字第09500132
      87號函說明：「經查證舉發員警証稱：於本案違規時、地
      ，員警執勤中，發現車號F4-5169 號汽車於五福二路西向
      東方向行駛且左右搖晃偏移，乃依法攔查並經酒精濃度測
      試結果，台端酒測值達0.98毫克，顯已違反道路交通管理
      處罰條例第35條之規定，因此依法製單舉發˙˙˙」等語
      ，並有該函及高市警交字第B00000000 號舉發違反道路交
      通管理事件通知單各1 紙在卷可稽。另異議人於上開違規
      事實刑事案件警偵訊時亦均坦承酒後駕車之事實，又本院
      95年度交簡字第1484號刑事判決，亦已認定受處分人確有
      酒後駕車肇事之情而判定：「甲○○服用酒類，不能安全
      駕駛動力交通工具而駕駛，處拘役50日」在案，此有該判
      決書1 份在卷供參，並經本院調閱上開案件卷證資料核閱
      明確。是受處分人確有駕駛汽車經測試檢定有酒精濃度超
      過規定標準之違規，足堪認定，其以上情辯解，尚屬無據
      。
（三）又受處分人於前揭時地駕駛上開車號自小客車，為警測得
      其吐氣所含酒精濃度高達每公升0.98毫克之同一違規事實
      ，經員警以犯公共危險罪嫌移送臺灣高雄地方法院檢察署
      檢察官偵辦，並經檢察官以95年度偵字第13045 號以受處
      分人涉犯刑法第185 條之3 服用酒類，不能安全駕駛動力
      交通工具而駕駛罪，聲請簡易判決處刑，復經本院交通法
      庭於95年6 月9 日以95年度交簡字第1484號判決判處拘役
      50日，有臺灣高等法院被告前案紀錄表及上開刑事簡易判
      決書各1 份在卷供參，並經本院調閱上開案件卷證資料核
      閱無訛，是受處分人上開酒後駕車涉犯公共危險之行為確
      實已經法院判決對之科以刑罰。揆諸上開說明，受處分人
      上開酒後駕車違規之事實，除其行為仍得處以其他種類行
      政罰外，其違反行政法上義務而受裁處罰鍰49,500部分，
      依行政罰法第26條第1 項規定，即應依刑事法律處罰之，
      不再援引上開道路交通管理處罰條例之規定裁罰之。
五、綜上，本件異議人矢口否認有駕駛汽車經測試檢定酒精濃度
    超過規定標準之違規行為而為本件聲明異議，固無理由，惟
    原處分既有上開違誤之處，自應將原處分撤銷，以資適法。
據上論斷，應依道路交通案件處理辦法第20條，裁定如主文。
中    華    民    國    95    年    7     月    31    日
                  交通法庭    法  官  林意芳
以上正本證明與原本無異。
如不服本裁定，應於收受送達後5 日內向本院提出抗告狀。
中    華    民    國    95    年    7     月    31    日
                              書記官  曾秀鳳


司法院資訊處製作；財團法人民間司法改革基金會備份。
